臺灣苗栗地方法院刑事判決
110年度易緝字第17號
公  訴  人  臺灣苗栗地方檢察署檢察官
被      告  潘偉明



指定辯護人  本院公設辯護人蔡文亮   
上列被告因加重竊盜案件，經檢察官提起公訴（109年度偵字第1
399號、109年度偵字第2415號），並由檢察官聲請改依協商程序
而為判決，本院判決如下：
    主  文
潘偉明共同犯踰越門窗侵入住宅竊盜罪，累犯，處有期徒刑柒月
；又共同犯攜帶兇器踰越門窗及牆垣、破壞安全設備侵入住宅竊
盜罪，累犯，處有期徒刑柒月。應執行有期徒刑壹年壹月。
未扣案之犯罪所得新臺幣壹仟元、裝飾用木盤貳個、網路用AP路
由器壹台均沒收，於全部或一部不能沒收或不宜執行沒收時，追
徵其價額。
    犯罪事實及理由
一、本案犯罪事實、證據及應適用之法條，除就犯罪事實部分，
    將附件犯罪事實欄一、第1行「潘偉明、林彥享」更正為「
    潘偉明、林彥享（已成年，另由本院審結）」、第2、3行「
    11時15許」更正為「11時15分許」、第12行「11時56許」更
    正為「11時56分許」、第26行「及路由器」刪除，另就證據
    部分補充「被告潘偉明於審理中之自白」外，餘均引用檢察
    官起訴書之記載（如附件）。
二、本案經檢察官與被告於審判外達成協商之合意且被告已認罪
    。經查，上開協商合意並無刑事訴訟法第455條之4第1項所
    列情形之一，檢察官聲請改依協商程序而為判決，本院爰不
    經言詞辯論，於協商合意範圍內為協商判決，合予敘明。
三、應適用之法條：刑事訴訟法第455條之2第1項、第455條之4
    第2項、第455條之8、第454條第2項。
四、附記事項：
　㈠被告前因毀棄損壞、妨害自由、竊盜等案件，經臺灣臺中地
    方法院以105年度聲字第5106號裁定應執行刑為有期徒刑2年
    10月確定，於民國107年3月27日假釋付保護管束，於107年8
    月22日保護管束期滿未經撤銷，視為執行完畢等事實，有臺
    灣高等法院被告前案紀錄表在卷可稽。被告受有期徒刑執行
    完畢後之5年內，故意再犯本案有期徒刑以上之各罪，均為
    累犯。本院參酌司法院釋字第775號解釋及最高法院109年度
    台上字第5669號判決要旨，審酌被告並無依個案情節應量處
    最低法定刑，又無法適用刑法第59條規定酌量減輕其刑，致
    生其所受刑罰超過所應負擔罪責，而違反比例原則及罪刑相
    當原則，是本院自應均依刑法第47條第1項規定加重其刑。
　㈡沒收部分：
　⒈被告就附件犯罪事實欄一、㈠部分，與同案被告林彥享共同竊
    得之43吋液晶電視1台、裝飾用木盤2個，其中43吋液晶電視
    1台，經同案被告林彥享變賣後，共賣得新臺幣（下同）300
    0元，被告分得1000元，同案被告林彥享則分得2000元，而
    裝飾用木盤2個由被告處分等情，業據被告及同案被告林彥
    享供陳明確（見本院易卷第132頁、本院易緝卷第94頁），
    堪認被告就該次犯行之犯罪所得應為1000元、裝飾用木盤2
    個，而此部分犯罪所得雖均未扣案，但為貫徹任何人均不能
    保有犯罪所得之立法原則，本院自應對被告宣告沒收其所分
    得之犯罪所得，並於全部或一部不能沒收或不宜執行沒收時
    ，追徵其價額。
  ⒉被告就附件犯罪事實欄一、㈡部分，與同案被告林彥享共同竊
    得之43吋液晶電視2台、網路用AP路由器1台，其中43吋液晶
    電視2台經同案被告林彥享丟棄於苗栗縣苑裡鎮垵里路路旁
    ，而網路用AP路由器1台則由被告丟棄路旁等情，業據被告
    及同案被告林彥享供陳明確（見本院易卷第132頁、本院易
    緝卷第95頁），堪認被告就該次犯行之犯罪所得應為網路用
    AP路由器1台，而此部分犯罪所得雖未扣案，但為貫徹任何
    人均不能保有犯罪所得之立法原則，本院自應對被告宣告沒
    收其所分得之犯罪所得，並於全部或一部不能沒收或不宜執
    行沒收時，追徵其價額。
  ⒊被告就附件犯罪事實欄一、㈡所示犯行使用之剪刀1把，非屬
    被告及同案被告林彥享所有，業據被告自陳在卷（見本院易
    緝卷第94至95頁），雖屬供本案犯罪所用之物，惟因該剪刀
    並非屬於被告所有或有事實上之處分權，本院自無從依前開
    規定於被告罪刑項下對之宣告沒收，併此敘明。
五、本判決除有刑事訴訟法第455 條之4 第1 項第1 款、第2 款
    、第4 款、第6 款、第7 款所定情形之一，或違反同條第2
    項規定者外，不得上訴。如有前述例外得上訴之情形，又不
    服本件判決，得自判決送達後20日內，向本院提出上訴書狀
    併附理由，上訴於第二審法院。
六、本案經檢察官林宜賢提起公訴、檢察官彭郁清到庭執行職務
    。 
中　　華　　民　　國　　110 　年　　11　　月　　24　　日
                  刑事第三庭  法　官　許文棋
以上正本證明與原本無異。　　　　　　　　　　　　　　　　如不服本判決應於收受判決後20日內向本院提出上訴書狀，並應敘述具體理由。其未敘述上訴理由者，應於上訴期間屆滿後20日內向本院補提理由書(均須按他造當事人之人數附繕本)「切勿逕送上級法院」。告訴人或被害人如對本判決不服者，應具備理由請求檢察官上訴，其上訴期間之計算係以檢察官收受判決正本之日期為準。　　　　　　　　　
中　　華　　民　　國　　110 　年　　11　　月　　25　　日
  　　                     　　書記官　魏美騰
附錄本判決論罪科刑之法條：
中華民國刑法第321條
犯前條第 1 項、第 2 項之罪而有下列情形之一者，處 6 月以
上 5 年以下有期徒刑，得併科 50 萬元以下罰金：
一、侵入住宅或有人居住之建築物、船艦或隱匿其內而犯之。
二、毀越門窗、牆垣或其他安全設備而犯之。
三、攜帶兇器而犯之。
四、結夥三人以上而犯之。
五、乘火災、水災或其他災害之際而犯之。
六、在車站、港埠、航空站或其他供水、陸、空公眾運輸之舟、
    車、航空機內而犯之。
前項之未遂犯罰之。　
附件：臺灣苗栗地方檢察署檢察官起訴書
                                     109年度偵字第1399號
                                     109年度偵字第2415號
　　被　　　告　潘偉明　
　　　　　　　　　　　　
　　　　　　　　林彥享　
　　　　　　　　　　　　
上列被告等因竊盜案件，已經偵查終結，認應該提起公訴，茲將
犯罪事實及證據並所犯法條分敘如下：
　　　　犯罪事實
一、潘偉明、林彥享共同意圖為自己不法之所有，基於加重竊盜
    之犯意聯絡，分別為以下犯行：㈠於民國108年11月15日11時
    15許，先由林彥享騎乘車號000－000號普通重型機車搭載潘
    偉明，前往趙樹人位於苗栗縣○○鎮○○里0鄰○○00○0號住處（
    下稱A宅）後，潘偉明即下車步行至該屋後方，並以攀爬窗
    戶後進入屋內之方式侵入A宅內，竊取屋內43吋液晶電視1台
    、裝飾用木盤2個（總價值約新臺幣〈下同〉1萬4,000元），
    得手後隨即搬出A宅，再由林彥享騎乘上開機車搭載離去，
    並將該電視載運至苗栗縣苗苑裡鎮石鎮里5鄰36號廢棄民宅
    擺放，復隨即將該電視販售予不知情之電視收購業者，換取
    贓款3,000元，並將其中1,000元朋分予潘偉明。㈡於108年11
    月15日11時56許，由林彥享騎乘車號000－000號普通重型機
    車搭載潘偉明，前往蔡保金位於苗栗縣苑裡鎮石鎮里6鄰石
    鎮43之1號住處（下稱B宅）後，潘偉明即下車步行至該屋圍
    牆外，並先以攀爬該處圍牆之方式，侵入B宅附連圍繞之土
    地，再以徒手將鋁窗及鐵條等安全設備拔除後，以攀爬進入
    屋內之方式侵入B宅內，竊取屋內液晶電視1台（大同品牌，
    43吋），得手後隨即搬出B宅，再由林彥享騎乘上開機車搭
    載離去。嗣潘偉明、林彥享接續於同日12時19分許，再度由
    林彥享騎乘上開機車搭載潘偉明，前往B宅，潘偉明即下車
    步行至該屋圍牆外，並以先前方式攀爬進入屋內，竊取B宅
    內液晶電視1台（BENQ品牌，43吋），再持可供為兇器使用
    之剪刀1支（未扣案）剪除網路線後，竊取網路用AP路由器1
    台（含上開竊取之電視2台，總計價值約3萬2000元），得手
    後隨即搬出B宅，再由林彥享騎乘上開機車搭載離去，並將
    該電視及路由器載運至苗栗縣苗苑裡鎮石鎮里5鄰36號廢棄
    民宅擺放。林彥享復於事後，將前開電視機2台等物載運至
    苗栗縣苑裡鎮垵里路路旁放置後，即行離去。經警獲報後，
    並調閱案發現場及附近監視錄影畫面，始循線查悉上情。
二、案經蔡金保、趙樹人訴由苗栗縣警察局通霄分局報告偵辦。
　　　　證據並所犯法條
一、證據清單
編號 證據名稱 待證事實 1 被告潘偉明之於警詢中之自白及證述 1.被告潘偉明坦承有於犯罪事實㈠㈡時、地為上開竊盜犯行之事實。 2.證明被告林彥享事前知情，並負責把風，且由被告林彥享騎乘機車搭載被告潘偉明前往A宅及B宅行竊後，再將竊得之電視機搬運離後，由被告林彥享予以販售，並自被告林彥享分得1000元之事實。 2 被告林彥享之於警詢及本署偵查中之自白及證述 坦承有於犯罪事實㈠㈡時、地騎乘機車搭載被告潘偉明前往A宅及B宅竊取電視機，並將自A宅竊取之電視販售予不知情之電視收購業者，換取贓款3,000元，並將其中1,000元朋分予潘偉明之事實。 3 證人即告訴人趙樹人於警詢中之證述 告訴人趙樹人於108年11月15日15時許，返家後始發現其住處（A宅）遭竊，以及遭竊之財物。 4 證人即告訴人蔡金保於警詢中之證述 告訴人蔡金保於108年11月16日10時許，返家後始發現其住處（B宅）遭竊，以及遭竊之財物。 5 犯罪事實㈠㈡監視錄影翻拍照片、現場照片、本署勘驗筆錄各1份 佐證被告潘偉明、林彥享上開犯罪事實㈠㈡竊盜犯行。 
二、核被告潘偉明、林彥享於犯罪事實㈠所為，均係犯刑法第321
    條第1項第1款、第2款之侵入住宅之加重竊盜罪嫌。於犯罪
    事實㈡所為，均係犯刑法第321條第1項第1款、第2款、第3款
    之攜帶兇器破壞安全設備、侵入住宅之加重竊盜罪嫌。被告
    2人於犯罪事實㈠㈡有犯意聯絡及行為分擔，請論以共同正犯
    。被告2人於犯罪事實㈡所犯2次竊盜犯行，時間接近，被害
    法益相同，顯係基於接續行竊之犯意為之，應僅論以接續犯
    一罪。被告2人於犯罪事實㈠㈡2次犯行，犯意各別，行為互異
    ，請分論併罰。被告2人於犯罪事實所竊得物品，為其等犯
    罪所得，請依刑法第38條之1第1項前段及第3項規定，宣告
    沒收之，於全部或一部不能沒收或不宜執行沒收時，宣告追
    徵其價額。
四、依刑事訴訟法第251條第1項提起公訴。
　　此　致
臺灣苗栗地方法院
中　　華　　民　　國　 109　　年　　7 　　月　　17　　日
　　　　　　　　　　　　　　　檢　察　官　林宜賢
本件正本證明與原本無異
中　　華　　民　　國　 109　　年　　7 　　月　　28　　日
                              書  記  官  蕭亦廷

附錄本案所犯法條全文　
中華民國刑法第320條
意圖為自己或第三人不法之所有，而竊取他人之動產者，為竊盜
罪，處 5 年以下有期徒刑、拘役或 50 萬元以下罰金。
意圖為自己或第三人不法之利益，而竊佔他人之不動產者，依前
項之規定處斷。
前二項之未遂犯罰之。

中華民國刑法第321條第1項第2款
犯前條第1項、第2項之罪而有下列情形之一者，處6月以上5年以
下有期徒刑，得併科50萬元以下罰金：
一、侵入住宅或有人居住之建築物、船艦或隱匿其內而犯之。
二、毀越門窗、牆垣或其他安全設備而犯之。
三、攜帶兇器而犯之。
四、結夥三人以上而犯之。
五、乘火災、水災或其他災害之際而犯之。
六、在車站、港埠、航空站或其他供水、陸、空公眾運輸之舟、
    車、航空機內而犯之。
前項之未遂犯罰之。